【裁判字號】    97,交抗,1288
【裁判日期】    971105
【裁判案由】    聲明異議
【裁判全文】
臺灣高等法院臺中分院交通事件裁定    97年度交抗字第1288號
抗  告  人
即受處分人  甲○○
上列抗告人因違反道路交通管理處罰條例案件，不服台灣台中地
方法院，中華民國97年10月6日所為裁定（97年交聲字第2438號
），提起抗告，本院裁定如下：
    主  文
抗告駁回。
    理  由
一、本案經本院審理結果，認第一審裁定並無不當，應予維持，
    並引用第一審裁定記載之理由（如附件）。
二、抗告意旨略以：(一)員警距離路口有一百公尺處執行攔檢，受
    處分人若有違規，未依兩段式左轉，並馬上迴轉逃逸，員警
    距離如此之遠，如何鳴笛、手勢制止？(二)原裁定僅採信員警
    說詞，對受處分人所辯之言一字未寫，讓人不服。且民主社
    會講求證據，請警方提出「警方有鳴笛、手勢制止、拒絕停
    車接受稽查而逃逸」之證明云云。
三、(一)按交通警員掣單舉發違反道路交通管理處罰條例所列之違
    規事實，本質上為行政處分，係公務員基於職務上權力，依
    法就特定之具體事件所為具公法上效果之單方行政行為，基
    於公務員為公法上行為具有公信力之原則，該行政處分當可
    被推定為真正，其據以依法處分之事實認定亦為正確無誤，
    此與民事訴訟法第三百五十五條第二項規定：「文書依其程
    式及意旨得認作公文書者，推定其為真正」之情形相同，本
    此公信原則，乃立法者賦予行政機關制定違反道路交通事件
    統一裁罰標準及處理細則，使執勤警員得當機處分（如該細
    則第二十三條）以達其維護交通秩序、安全之行政目的，反
    之，若謂公務員一切行政行為均需預留證據以證其實，則國
    家行政勢必窒礙難行，據此，刑事訴訟法就犯罪證據有關之
    規定中，與屬行政秩序罰之交通違規裁罰本質不合之部分，
    自不在準用之列。(二)本件當初舉發之情形，業經舉發員警於
    原審證述甚詳：『我在97年7月4日2點到4點執勤巡邏，我們
    的位置台中港路往南方向，當時我們在台中港路慢車道取締
    違規的車輛，台中港路與黎明路號誌是屬於三時向的號誌，
    主要跟一般不同，黎明路的號誌往中清路會先開放綠燈，黎
    明路往西的方向是禁止通行，他是屬於單向通行，我們站在
    執勤的位置很容易看到車輛從黎明路往南的時候，未停在所
    附的資料橘紅色待轉區，我看到前方右側，我們看到異議人
    從附件藍色箭頭方向直接左轉，未停在機車待轉區，當時異
    議人速度很快，我就鳴笛手勢指向他，結果我看他的速度有
    減緩，我進入外側車道，我又鳴笛及手勢，結果，異議人迴
    轉逆向行駛逃逸，我就趕快拿起照相機照相，照相結果如附
    件圖示二所示。因為我們站的位置要考量安全位置，所以距
    離異議人迴轉的地方大約有一百公尺，才容易攔檢，庭呈資
    料一份』等語（參原審卷第19頁背面）。依證人所述及卷內
    所附採證照片及圖示，抗告人確有未按遵行方向而逆向行駛
    之事實，則舉發員警所述：「經警方鳴笛、手勢制止，拒絕
    停車接受稽查而逃逸」應確有其事。抗告人並無法提出任何
    可供調查之證據以實其說，本院經查亦無何證據足資證明值
    勤警員有捏造事實違法取締之情事，則執勤警員本其維護交
    通秩序、安全職責所為之舉發，自應受到合法、正確之推定
    。是以原裁定駁回抗告人異議之聲明，核無不當。抗告人空
    言指摘原裁定不當尚屬無據，本件抗告為無理由，應予駁回
    。
四、據上論結，應依道路交通案件處理辦法第26條，刑事訴訟法
    第412條，裁定如主文。
中    華    民    國    97    年    11    月    5     日
            交通法庭    審判長法  官  李  璋  鵬
                              法  官  胡  森  田
                              法  官  蕭  錦  鍾
上列正本證明與原本無異。
不得再抗告。
                              書記官  蕭  訓  慧
中    華    民    國    97    年    11    月    6     日


司法院資訊處製作；財團法人民間司法改革基金會備份。
